臺灣高雄地方法院民事裁定
108年度消債更字第219號
聲  請  人  楊傑名即楊孝群
0000000000000000

0000000000000000

上列當事人因消費者債務清理事件聲請更生，本院裁定如下：
    主  文
聲請人楊傑名即楊孝群自中華民國一百零八年十一月二十六日下
午四時起開始更生程序。
命司法事務官進行本件更生程序。
    理  由
一、聲請意旨略以：伊無力清償債務，曾向中國信託銀行聲請前
    置協商但不成立，爰聲請准予更生等語。
二、按債務人不能清償債務或有不能清償之虞者，得依本條例所
    定更生或清算程序，清理其債務。債務人無擔保或無優先權
    之本金及利息債務總額未逾新臺幣（下同）12,000,000元者
    ，於法院裁定開始清算程序或宣告破產前，得向法院聲請更
    生。法院開始更生程序之裁定，應載明其年、月、日、時，
    並即時發生效力。法院裁定開始更生或清算程序後，得命司
    法事務官進行更生或清算程序，必要時得選任律師、會計師
    或其他適當之自然人或法人一人為監督人或管理人。消費者
    債務清理條例（下稱本條例）第3 條、第42條第1 項、第45
    條第1 項及第16條第1 項分別定有明文。
三、經查：
㈠、聲請人於民國106年度至107年度申報所得分別為23,552元、1
    9,378元，名下無財產，原有高雄市第三信用合作社股份，
    業經債權人聲請強制執行，於105年12月27日除名，已非社
    員，另雖有國泰人壽保單，惟非要保人；又聲請人自陳106
    年1月起迄今於美商亞洲美樂家有限公司台灣分公司（下稱
    美樂家公司）從事直銷，105年12月至106年11月收入共計23
    ,084元，106年12月至107年12月共計73926元，108年1至5月
    平均每月收入約8,630元【計算式：（6,871＋6,316＋7,462＋7
    ,559＋14,940）÷5＝8,630，本件元以下均採四捨五入計算】
    ，另自108年5月起尚於兄長所經營之家福牛肉麵店擔任外送
    服務員，每日工時3小時，日薪300元，週休1日，每月工作2
    6日，每月收入7,800元，如收入不足支出，賴配偶資助及向
    朋友借貸過渡，至郵局帳戶中各筆存入款項，均係向親友借
    款而存入，現未領取任何補助等情，有財政部高雄國稅局10
    6年至107年綜合所得稅各類所得資料清單及財產歸屬資料清
    單（卷第45至47頁）、財產及收入狀況說明書（卷第139至1
    40頁）、債權人清冊（卷第36頁）、前置協商不成立通知書
    （卷第37頁）、中國信託銀行陳報狀（卷第16至33頁）、戶
    籍謄本（卷第38頁）、勞工保險被保險人投保資料表（卷第
    40頁）、個人商業保險查詢結果表（卷第151頁）、財團法
    人金融聯合徵信中心前置協商專用債權人清冊（卷第146至1
    48頁）、信用報告（卷第142至145頁）、高雄市政府社會局
    函（卷第129頁）、高雄市政府都市發展局函（卷第124頁）
    、高雄市第三信用合作社函（卷第156頁）、收入切結書（
    卷第149頁）、佣金報表（卷第54至77頁）、美樂家公司函
    （卷第130至135頁）、存簿（卷第78至85頁）、國泰人壽保
    險股份有限公司函（卷第163至164頁）等附卷可證。則在別
    無其他資料可認聲請人有其他收入之情形下，以其於家福牛
    肉麵每月收入加計美樂家公司直銷收入共計16,430元（計算
    式：7,800＋8,630＝16,430）核算現在償債能力之基礎，堪認
    妥適。
㈡、關於聲請人個人日常必要支出部分，聲請人主張與母親、配
    偶、兄、嫂租屋同住，每月租金11,000元，由聲請人負擔4,
    000元，並提出租賃契約（卷第152至153頁）在卷可稽。按
    債務人必要生活費用，以最近一年衛生福利部或直轄市政府
    所公告當地區每人每月最低生活費一點二倍定之，本條例第
    64條之2第1項定有明文。本院參酌衛福部社會司所公告108
    年度高雄市最低生活費為13,099元，則聲請人每月最低生活
    所必需除有特殊情形並有證據證明者外，自宜以此之1.2倍
    即15,719元為度，始得認係必要支出。聲請人主張每月必要
    支出約11,200元，低於本院計算之基準，尚屬合理。
㈢、至扶養部分，聲請人主張需扶養母親鍾美芳，每月扶養費為3
    ,000元，扶養義務人含聲請人繼父共4人等情。經查，鍾美
    芳係47年生，於106年至107年度申報所得分別為66,451元、
    46,696元（性質均為薪資所得、執行業務所得），名下無財
    產，108年1至6月於國泰人壽平均每月收入約2,379元【計算
    式：（783＋1,212＋1,733＋3,061＋2,603＋1,279＋1,800＋1,800
    ）÷6＝2,379】，另108年1至3月於美樂家有共計699元直銷收
    入，惟自108年4月起改為消費回饋，不再有佣金，僅得兌換
    產品，又前於97年10月17日曾領取1,954,125元勞保老年給
    付，現未領取任何補助等情，此有戶籍謄本（卷第38頁）、
    所得及財產歸屬資料清單（卷第51至53頁）、國泰人壽保險
    股份有限公司陳報狀（卷第125至127頁）、美樂家公司函（
    卷第130至135頁）、勞工保險被保險人投保資料表（卷第41
    至42頁）、自願職保被保險人投保資料表（卷第43頁）、高
    雄市政府社會局函（卷第129頁）、高雄市政府都市發展局
    函（卷第124頁）、存簿（卷第105至107頁）、勞動部勞工
    保險局函（卷第128頁）在卷可憑，客觀上堪認需受聲請人
    扶養。至於扶養費用之部分，按受扶養者之必要生活費用，
    準用第一項規定計算基準數額，並依債務人依法應負擔扶養
    義務之比例認定之，本條例第64條之2第2項亦有明定。準此
    ，聲請人所應負擔其母親每月之扶養費，自宜以此為度，始
    得認係必要支出，是在無其他更為詳實之資料可供佐證之情
    形下，本院認即應以108年度高雄市每人每月之最低生活費1
    3,099元之1.2倍即15,719元，扣除每月於國泰人壽之收入後
    ，與其餘3名扶養義務人共同負擔扶養費。故綜上，聲請人
    母親每月之扶養費即應以3,335元為度【計算式：（15,719－
    2,379）÷4＝3,335】。而聲請人主張每月支出母親扶養費3,0
    00元，低於本院計算之基準，係屬合理。
㈣、承上，聲請人目前每月平均收入16,430元，扣除個人必要支
    出11,200元、母親扶養費3,000元後，剩餘2,230元，而聲請
    人目前負債總額為1,485,957元（見卷第36頁債權人清冊）
    ，以聲請人每月所餘逐年清償，至少須約56年（計算式：1,
    485,957÷2,230÷12≒56）始能清償完畢，應認其已不能清償
    債務。此外，聲請人無擔保或無優先權之債務總額未逾12,0
    00,000元元，且無本條例第6條第3項、第8條或第46條各款
    所定駁回更生聲請之事由存在。則聲請人聲請更生為有理由
    ，應予准許，爰命司法事務官進行本件更生程序。
四、依本條例第11條第1 項、第45條第1 項、第16條第1 項，裁
    定如主文。
中　　華　　民　　國　 108　　年　　11　　月　　26　　日
              　　民事庭　　法　　　官　賴寶合
以上正本係照原本作成。
本裁定不得抗告。
中　　華　　民　　國　 108　　年　　11　　月　　26　　日
  　                        書記官　胡美儀